臺灣屏東地方法院刑事判決　　　　　　　　　　　　　九十三年度訴緝字第二號
　　公　訴　人　臺灣屏東地方法院檢察署檢察官
　　被　　　告　甲○○
右列被告因違反毒品危害防制條例案件，經檢察官提起公訴（臺灣高雄地方法院檢察
署九十一年度毒偵字第六九二九號），於民國九十二年五月三十日，經臺灣高雄地方
法院諭知管轄錯誤移
本院裁定以簡式審判程序審理，茲判決如左：
    主  文
甲○○連續施用第一級毒品，處有期徒刑拾壹月，扣案之海洛因貳包（共淨重拾捌點
玖公克，包裝重零點柒柒公克）、注射針筒壹支，均沒收銷燬；又施用第二級毒品
，處有期徒刑伍月。應執行有期徒刑壹年貳月，扣案之海洛因貳包（共淨重拾捌點
玖公克，包裝重零點柒柒公克）、注射針筒壹支，均沒收銷燬。
    事  實
一、甲○○於民國九十一年間曾因施用毒品案件，經本院以九十一年度毒聲字第五二
  五號裁定予以觀察、勒戒後，因認無繼續施用傾向，由臺灣屏東地方法院檢察署
    於九十一年六月十日以九十一年度毒偵字第四九三號為不起訴處分，並於同日釋
    放出勒戒所。然甲○○竟猶不思戒除惡習，於釋放後五年內復基於施用第一級毒
    品海洛因之概括犯意，於九十一年六月三十日起至同年十一月十八日止，連續在
    屏東縣萬丹鄉社皮村社皮三十五號住所，以每天一次之頻率，將海洛因加入礦泉
    水中溶解後，注入針筒施打其靜脈之方式，施用第一級毒品海洛因；並另基於施
    用第二級毒品甲基安非他命之犯意，於九十一年十一月十八日晚間在高雄市小港
    區○○○街一之二號三樓即友人許蕙美住所，以將甲基安非他命置入玻璃管內燒
    烤產生煙霧之吸用方式，施用第二級毒品安非他命。嗣先為警於九十一年七月三
    日十七時二十分許在屏東縣竹田鄉○○村○○路文筆亭後方查獲，並扣得海洛因
    一包（淨重零點一八公克，包裝重零點二零公克），後於九十一年十一月十八日
    二十一時許，為警於高雄市小港區○○○路日新檳榔攤前查獲，並扣得海洛因一
    包（淨重十八點二一公克，包裝重零點五七公克）及注射針筒一支
二、案經屏東縣警察局潮州分局報請台灣屏東地方法院檢察署檢察官呈請臺灣高等法
    院高雄分院檢察署檢察長令轉及行政院海岸巡防署高雄市機動查緝隊移送臺灣高
    雄地方法院檢察署檢察官偵查起訴。
    理  由
一、上述事實，已據被告甲○○坦白承認，又其於九十一年七月三日為警查獲後採集
    之尿液經送檢驗結果，確呈嗎啡（海洛因水解之反應）陽性反應，有長榮大學毒
    物研究中心九十三年七月十二日複驗確認報告可按，而被告於九十一年十一月十
    九日遭查獲後採集之尿液，則呈嗎啡及甲基安非他命陽性反應，有高雄市立凱旋
    醫院九十一年時一月二十八日煙毒尿液檢驗成績書一紙在卷可憑，此為鑑定機關
    本於專業知識及以精密儀器測試後所得之結論，自可憑信。而先後扣案之白色粉
    末狀物體二包（共淨重十八點三九公克，包裝重零點七七公克），均含有海洛因
    成分，有法務部調查局第000000000號、第000000000號鑑定
    通知書可參，而注射針筒一支，則經高雄醫學大學附設中和紀念醫院鑑定為附有
    海洛因成分，此有該院九十三年六月二十二日檢驗報告一紙存卷可佐，故被告自
    白施用海洛因及甲基安非他命，應與事實相符，而堪採信。又被告曾於九十一年
    間因施用毒品案件，經本院以九十一年度毒聲字第五二五號裁定予以觀察、勒戒
    後，因認無繼續施用傾向，由臺灣屏東地方法院檢察署於九十一年六月十日以九
    十一年度毒偵字第四九三號為不起訴處分，並於同日釋放出勒戒所等情，有臺灣
    高等法院被告全國前案紀錄表、臺灣屏東地方法院檢察署刑案資料查註紀錄表各
    一份附卷足憑，故本件事證明確，被告施用海洛因及甲基安非他命之犯行，均堪
    以認定。
二、核被告施用海洛因之行為，係犯毒品危害防制條例第十條第一項施用第一級毒品
    罪；其施用甲基安非他命之行為，則係犯同條例第十條第二項施用第二級毒品罪
    。而其於施用海洛因與甲基安非他命前或後之持有海洛因與甲基安非他命犯行，
    各為其施用之高度行為所吸收，均不另論罪。又被告多次施用海洛因之行為，時
    間緊接，手法相同，所犯係犯罪構成要件相同之罪名，顯係基於概括犯意而反覆
    為之，應依連續犯規定，論以一罪，並加重其刑。被告所犯之上述二罪，犯意各
    別，行為互異，應分別論罪，合併處罰。爰審酌被告曾因施用毒品經送勒戒處所
    觀察、勒戒後，仍未能戒斷其施用毒品之惡習，足見其陷溺已深，惟因施用毒品
    均僅係戕害其自己身心並無加害他人，犯罪後坦承犯行、態度尚稱良好等一切情
    狀，分別量處如主文所示之刑，並定其應執行刑。扣案之海洛因二包（共淨重十
    八點三九公克，包裝重零點七七公克），均應依毒品危害防制條例第十八條第一
    項前段之規定，沒收銷燬之；至沾附海洛因之注射針筒一支，因難以與所附著之
    毒品析離，亦應依同條項之規定沒收銷燬之。
三、至公訴人雖認為被告自九十一年六月底某日起至同年十一月十七日為止之期間，
    ，基於施用第二級毒品甲基安非他命之概括犯意，有多次施用甲基安非他命之行
    為。惟警方於九十一年七月三日查獲被告後採尿送驗結果，並未呈現甲基安非他
    命陽性反應，經本院於九十三年七月一日送長榮大學毒物研究中心複驗之結果亦
    同，有屏東縣衛生局九十一年七月二十二日屏縣衛檢六字第九一○一九○號煙毒
    及麻醉藥品類委託檢驗結果通知書及長榮大學毒物研究中心九十三年七月十二日
    複驗確認報告在卷可按，故除被告曾就前開期間施用甲基安非他命為自白外，別
    無其他證據以佐之，依刑事訴訟法第一百五十六條第二項之規定，尚難據以認定
    被告有上述連續施用甲基安非他命犯行，惟公訴人既認此與被告施用第二級毒品
    之論罪科刑部分有連續犯之裁判上一罪關係，爰不另為無罪之諭知。
四、臺灣屏東地方法院檢察署檢察官另以九十三年度毒偵字第一三五七號移送併辦，
    認被告於九十三年六月六日二十時遭查獲後，採集其尿液送驗後呈嗎啡陽性反應
    ，認被告此部分施用第一級毒品海洛因，與已起訴被告連續施用第一級毒品海洛
    因部分為同一事實。然查，被告雖承認於九十二年十一月某日起至九十三年六月
    八日上午止連續施用第一級毒品海洛因之犯行，但此部分犯行與公訴人起訴被告
    於九十一年六月三十日起至同年十一月十八日止，連續施用第一級毒品海洛因犯
    行部分，本非同一事實，且二者期間相距大約一年，參照被告於九十一年十一月
    十九日入所執行觀察勒戒、強制戒治，於九十二年七月十六日始因停止強制戒治
    出所，其執行觀察勒戒、強制戒治為公權力拘束期間逾八個月之事實，亦難認定
    併辦部分與公訴人起訴被告施用第一級毒品海洛因犯行間，有多次犯罪行為，自
    始均在一個預定犯罪計劃內之連續犯關係，是公訴人移送併辦被告施用第一級毒
    品海洛因部分，非本院所得審究，應退回檢察官另行處理，附此敘明。
據上論斷，應依刑事訴訟法第二百九十九條第一項前段、第二百七十三條之一第一項
，毒品危害防制條例第十條第一項、第二項、第十八條第一項前段，刑法第十一條、
第五十六條、第五十一條第五款、第三十八條第一項第二款，判決如主文。
本案經檢察官莊啟勝到庭執行職務。
中      華      民      國      九十三      年    七    月      三十    日
                                      臺灣屏東地方法院刑事第五庭
                                                法  官  林柏泓
右正本證明與原本無異。
如不服本判決應於收受本判決送達後十日內向本院提出上訴書狀，其未敘述上訴理由
者，並得於提起上訴後十日內向本院補提理由書狀（均須按他造當事人之人數附繕本
 ）「切勿逕送上級法院」
                                                書記官  劉淑蓉
中      華      民      國      九十三      年    七    月      三十    日
附錄法條：
毒品危害防制條例第十條
施用第一級毒品者，處六月以上五年以下有期徒刑。
施用第二級毒品者，處三年以下有期徒刑。
